【裁判字號】    94,重上更(二),653
【裁判日期】    950221
【裁判案由】    偽造文書等
【裁判全文】
臺灣高等法院臺南分院刑事判決   94年度重上更(二)字第653號
上  訴  人  臺灣雲林地方法院檢察署檢察官
被      告  丙○○
上列上訴人因被告偽造文書等案件，不服臺灣雲林地方法院88年
度訴字第442號中華民國89年1月19日第一審判決（起訴案號：臺
灣雲林地方法院檢察署88年度偵字第4931號），提起上訴，經最
高法院第二次發回，本院判決如下：
    主  文
上訴駁回。
      理  由
一、公訴意旨略以：丙○○係連發實業有限公司（下稱連發公司
    ）實際負責人，明知乙○○已年邁，而名下擁有數筆土地，
    即意圖為自已不法之利益，於八十三年五月間，至乙○○雲
    林縣北港鎮府番里六號住處，向乙○○詐稱：「我欲擴廠經
    營，然資金短缺，欲向銀行借貸，你須幫我們揹胎見證，銀
    行才肯放款，而我每月給你新臺幣（下同）一萬五千元」等
    語，使乙○○誤以為只是見證而應允，並與丙○○一同至臺
    灣省合作金庫北港支庫辦理抵押借款手續，丙○○卻利用不
    知情之乙○○本人在本件借款契約上之債務人簽名蓋章，足
    以生損害於乙○○，並由丙○○委託不知情林文奎辦理乙○○所有坐落雲林縣北港鎮○○○段府番小段一四三之一號、
    一四三之八號、一八一號等三筆土地本金最高限額一千五百
    五十七萬元抵押權設定登記事宜，向臺灣省合作金庫北港支
    庫實際借得九百五十萬元，存入乙○○在臺灣省合作金庫北
    港支庫所設活期存款帳戶後，再提領交予丙○○。嗣於八十
    六年間，因丙○○未續繳貸款利息，由北港支庫通知乙○○
    繳款，並於八十六年八月間查封上開土地時，始由乙○○之
    子女發覺有異而查知上情，因認丙○○涉有刑法第二百十六
    條、第二百十條行使偽造文書罪及同法第三百三十九條第一
    項詐欺取財等罪嫌云云。
二、本件公訴人認被告丙○○涉有前開罪嫌，無非以告訴人乙○○之指訴，以及證人林文奎之證言，並有告訴人提供土地設
    定抵押權借款之土地登記簿謄本、告訴人在借款銀行即合作
    金庫北港支庫之存摺影本、借款契約書等書證，且據被告自
    白未經告訴人同意，而以告訴人為主債務人借款，且見證與
    保證、主債務人並不同，顯然被告對該借款有意圖不法所有
    ，為其所憑論據。
三、按犯罪事實應依證據認定之，無證據不得認定犯罪事實，刑
    事訴訟法第154條第2項定有明文。又告訴人之告訴，係使被
    告受刑事訴追為目的，是其陳述是否與事實相符，仍應調查
    其他證據以資審認，最高法院52年臺上字第1300號判例要旨
    可資參照。另刑法詐欺罪之成立，須行為人施以詐術致受害
    人陷於錯誤，而受財產上之損失，另行使偽造私文書之犯行
    ，亦必須該行為足以生損害於他人為要件。
四、訊之被告丙○○堅詞否認有何偽造文書及詐欺取財等犯行，
    辯稱：當初是要以抵押權設定請告訴人當借款保證人，提供
    土地作擔保，後來與銀行接洽中，因伊已使用農業信用基金
    為擔保向銀行為信用貸款，如由告訴人當主債務人，可因農
    業信用基金為擔保，多借得信用貸款四百萬元，所以伊與告
    訴人一同至合作金庫辦理貸款對保手續時，伊與銀行之承辦
    人員甲○○有向告訴人表明由告訴人當借款人即主債務人，
    連同土地抵押擔保借款之五百五十萬元，共九百五十萬元借
    款，告訴人當時同意當借款人等語。經查：
  (一)、本件八十三年五月間發生後，告訴人另請同一位代書代辦
      土地抵押權設定，此由證人林文奎即代書於本院更一審調
      查時證稱：「（告訴人有沒有提供一四三之一、一四三之
      八、一八一號土地設定抵押權？）是被告拿給我辦的。」
      、「（告訴人有沒有拿過他的土地所有權狀給你？）是被
      告拿給我的。」、「（提示偵查卷六十九頁，為何說告訴
      人有親自拿土地所有權狀給你？）這與本件無關，那是土
      地銀行的，本件是合庫的，土地銀行那件是告訴人自己要
      借的。」等語；核與告訴人所稱「本件之後有拿土地所有
      權狀交予證人林文奎，那是我自己要向土地銀行借的請他
      辦。」（均見本院更一審卷九十一年十一月二十一日訊問
      筆錄），足認證人林文奎於偵查中所稱「告訴人曾拿土地
      所有權狀委請其辦理貸款」一節，與本件並無任何關係，
      合先敘明。
  (二)、本件首應探討者為告訴人有無陷於錯誤？
    1.本件借款實際經過情形，已據證人甲○○即合作金庫之承
      辦人員於原審調查時到庭結證稱：於八十三年五月九日先
      辦理對保手續，告訴人有前來銀行簽名蓋章於授信約定書
      上，當時伊就曾告訴告訴人是由告訴人當借款人，所借款
      項包含信用貸款四百萬元、土地抵押擔保五百五十萬元，
      總共九百五十萬元，並由被告及蔡明住當借款保證人，告
      訴人當時同意當主債務人才簽名蓋章於授信契約書，且所
      借得款項分別於八十三年五月十日、五月二十日撥入乙○○於該銀行所開立之帳戶中；當時伊並未向被告說過由告
      訴人當主債務人可多借得四百萬元，伊亦未向被告說過胎
      權保證之事，被告與告訴人至銀行亦沒有提過胎權保證之
      事，本件借款利息均係由被告所繳納等語（見原審卷第三
      十四頁），並提出告訴人為申請人之八十三年五月五日授
      信申請書（見原審卷第二十七頁）、告訴人於同年五月九
      日所開立帳戶之印鑑卡為證（見原審卷第四十九頁）。於
      本院更一審調查時，證人甲○○復證稱「對保時確有向被
      告告知當主債務人」等語（見本院更一審卷九十一年十一
      月二十一日訊問筆錄、同年十二月四日審判筆錄）。而觀
      之證人甲○○歷審所為之上開證詞，並無前後不符之處，
      更二審亦具結表示以前陳述並無不實（本院更二卷第41頁
      至第44頁）；再前開印鑑卡及附卷之授信約定書上（見偵
      查卷一一二頁）之簽名均由告訴人所親為，且印章亦均係
      真正，為告訴人所是認（見原審卷第四十六頁、本院上訴
      卷第二十七頁反面第三行）；並觀諸告訴人於偵查中所提
      出之上開帳戶存摺明細，可見借款均係撥入該帳戶，並告
      訴人陳稱該帳戶之印章係由伊自己保管等語（見原審卷第
      三十七頁、本院更一審卷九十一年十一月二十一日訊問筆
      錄）。又證人溫涼如並於原審調查時證稱：合作金庫撥入
      之款項均由伊拿取款條給告訴人蓋章後才將錢領出等語（
      見原審卷第三十七頁），且該撥入款項於當日或次日即轉
      帳支出，有該存摺明細可憑。則前開印鑑卡既為開戶之用
      ，而開戶又係因貸款經核准時，由銀行直接撥款入該帳戶
      ，供借款人使用，若僅係「單純擔任見證人或保證人」，
      實無開戶之必要。告訴人既自承其教育程度為「初農畢業
      」（見本院更一審卷九十一年十一月二十一日訊問筆錄）
      ，並非毫無「智識判斷能力」之人，當知開戶係供作借款
      之用。況告訴人亦表示以前曾向農會借過錢，復經本院審
      視卷內告訴人之土地謄本，於70年間告訴人即以其坐落雲
      林縣北港鎮○○○段府番小段一八一號土地設定本金最高
      限額十六萬元抵押權設定，向雲林縣北港鎮農會辦理過抵
      押貸款，復於80年間以坐落雲林縣北港鎮○○段府一七八
      號土地向台灣銀行設定本金最高限額一百三十二萬元抵押
      權設定，此分別有土地登記簿附卷可稽（偵卷第99頁及第
      63頁），告訴人雖當庭表示太久不記得，且本院審判中，
      告訴人雖表示聽不懂國語，事實上開庭時審判長中途以國
      語詢問，證人以國語答覆，告訴人尚能立即回答，可見告
      訴人所謂聽不懂國語云云，尚非完全實在，亦供本院審酌
      參考，可見告訴人對借款人、保證人、見證人法律上義務
      之認知早有經驗，尚非毫無經驗之人，綜上所述，自難認
      告訴人有陷於錯誤之可能。
    2.告訴人於對保時，經證人甲○○告知擔任借款人時，既未
      否認或提出異議，更於授信約定書及開戶之印鑑卡上簽名
      ，則其謂當日對保僅係「充當見證人」，並非擔任主債務
      人或借款人，已難置信。再觀之告訴人之印章均為其本人
      所保管，已如前述。告訴人並於本院更一審調查時陳稱「
      該印章於對保當天即已返還由其保管，此後並未再交與他
      人使用」等語（見本院更一審訊問筆錄）。而本件對保時
      間為八十三年五月九日，貸款金額合計九百五十萬元，並
      分別於同年月十日、同年月二十日分別經貸款銀行撥入四
      百萬元、五百五十萬元，其中四百萬元之貸款係於同年月
      十日，經貸款銀行分別撥入三百二十萬元、八十萬元。此
      二筆款項並分別於同年月十日、二十一日經轉帳支出，其
      中四百萬元之貸款係同日分別轉帳支出三百二十五萬元、
      七十五萬元（見偵查卷第四頁），則貸款銀行撥款及轉帳
      此筆貸款時，告訴人之印章既已由本人保管，若其僅擔任
      「見證人」，對其擔任本件貸款之「借款人」毫無知悉，
      事後亦未再將印章交予他人使用，被告衡情豈有取得此筆
      貸款之理，足認告訴人對該借款有支配管領權，且證人溫
      涼如上開所證述：合作金庫撥入之款項均由伊拿取款條給
      告訴人蓋章後才將錢領出等語實在，本件由告訴人擔任借
      款人貸款，應有經告訴人之同意，足堪認定，證人甲○○
      之證詞，應屬實情。
    3.至於依卷附二份授信申請書之記載，雖申請人均為告訴人
      ，唯申請金額一為四百萬元，一為五百七十萬元，與本件
      最後貸款金額共九百五十萬元，與申請金額固有不符，惟
      此係銀行申貸之正常審核規程，即申請金額與銀行同意核
      貸金額，不必然是一致，此乃銀行審核機制下之常規，此
      觀之授信申請書正面申請金額為五百七十萬元，背面授信
      申請批覆書申請金額同樣五百七十萬元，但在左下角之單
      位審查意見：擬准放五百五十萬元正，期間…（原審卷第
      27 頁及反面）可得知最後准五百五十萬元，另一筆四百
      萬元則如數照准。又證人甲○○在申請書之職位係調查員
      於五月六日，有簽註意見「申請人從事農作並兼營農產品
      買賣，主要為花生，因擬土地改良及經常性資金週轉需要
      申貸本件」，（原審卷第27頁反面）復由「陳耀西」審查
      ，最後經理「吳啟源」蓋「利率優惠核定」，本件係由業
      務主管即副理核定，業經證人甲○○到庭證述（本院卷第
      43頁），並有原審卷第27頁及反面之授信申請書可稽，確
      屬無訛，是前開借款金額係由合作金庫北港支庫五月六日
      批准及同意辦理設定抵押權，甲○○於五月九日前即知悉
      借款共為九百五十萬元並通知代書轉告知告訴人趕快辦理
      設定，過程正常尚無不尋常之處。
    4.至告訴人指稱其只是要見證本件借款，並非擔任借款人，
      且不知有開戶及取款之事，亦未知悉銀行有撥款，印章於
      對保當天返還後，被告可取得該筆貸款，應係其當見證時
      ，被告就已蓋好章，其提供該土地所有權狀僅係充作資產
      証明；其會在印鑑卡上簽名，係因其當作是要當見證用的
      ，他要我簽名我就簽名等語（見本院更一審卷九十一年十
      一月二十一日訊問筆錄）。核與告訴人於提起本件告訴時
      ，於告訴狀所稱「被告趁其兒女不知情之狀況下，由被告
      向告訴人稱我們欲擴廠經營，然資金短缺，欲向銀行借貸
      ，我們每月給你一萬五千元，但你須幫我們揹胎見證，銀
      行才肯放款．．．」、「被告亦向告訴人稱，我所向銀行
      借的錢共九百五十萬元會先撥到你的帳戶，屆時要領出來
      給我，告訴人此時便稱我沒帳戶啊，被告即說我已幫你備
      妥新帳戶以利我將一萬五千元存入予你．．．」（見偵查
      卷第一頁反面起至第二頁）已有不符。另告訴人雖又稱「
      被告有說一個月要給我一萬五千元，那是見證後的事，因
      為他說我沒有收入，他收入不錯，所以要一個月要給我一
      萬五千元，但他只給我半年而已，是被告主動說要給我的
      。」等語（見本院更一審卷同上訊問筆錄），又核與告訴
      人於告訴狀所稱「被告每月給一萬五千元，但須揹胎見證
      」等語（見偵查卷第一頁反面）不符。顯見告訴人就本件
      貸款之重要之點均有隱瞞，且與前述所指訴之內容不符。
      再若果真告訴人僅係「見證本件貸款」，而非充任借款人
      ，以告訴人所稱與被告「毫無關係」之情（見同上訊問筆
      錄），衡情被告豈有「主動」按月支付告訴人一萬五千元
      之理。且若僅係「見證」，則何以又提供土地所有權狀、
      印鑑證明、印鑑章等物給被告，而使被告得以委任林文奎
      辦妥抵押權設定登記，此有印鑑證明、抵押權設定契約書
      、土地登記簿謄本在卷足參，並為證人林文奎證述明確，
      復參諸該辦理抵押權設定之日期與本件借款日期相近，足
      信告訴人提供該等證件應與本件借款有關，從而告訴人顯
      非單純擔任借款見證人，應可斷定。
    5.就間接事實觀之，本件借款發生於八十三年五月間，告訴
      人八十三年六月間即拿到存摺，並於當時即已知道自己是
      主債務人，復據告訴人之子張金鐘於原審陳明在卷（見原
      審卷第四十六頁）；且告訴人既稱「被告按月給付一萬五
      千元」等語，而觀之本件開戶後告訴人存摺所載（見偵查
      卷第四頁），本件貸款經轉帳支出後，結餘為一萬五千元
      ，嗣同年七月七日、同年八月十日、同年十月十二日均經
      「無摺轉存各一萬五千元」，並分別經以「現金支出」提
      領完畢，足認告訴人之子張金鐘上訴所稱與事實相符，告
      訴人於同年六月間已取得該存摺，並知悉充任借款人甚明
      。則若告訴人茍真被騙，早應有所反應，否則平白無故負
      擔近千萬元之本金及利息債務，自不合理，且遲至八十八
      年九月份始提起告訴，豈是所騙之正常反應，此點亦與常
      情有悖。至於告訴人之前開帳戶存摺，告訴人固於同年六
      月間始行取得，而前開借款於五月二十一日即已提領剩一
      萬五千元，如前所述，告訴人既已同意為借款人，且交付
      存摺、印章予被告，被告當然於領出貸款金額後交付存摺
      於告訴人，縱告訴人確實對借款有管領支配權，被告將借
      款提領後始行交給告訴人，符合社會交易常情，且告訴人
      如於申貸時管領存摺、印章反凸顯當時被告與告訴人確實
      有由告訴人成為借款人之共識，告訴人乃為圖得每月一萬
      五千元之酬金，當然會同意交付存摺及印章之行為。
    6.綜上所述，被告不否認原係請告訴人充任保證人，然迄至
      同年五月九日至銀行辦理相關手續時，告訴人業已簽名同
      意為借款人，並開立帳戶及自行保管印章，委託代書所為
      借款設定擔保等手續，告訴人並提供土地所有權狀、印鑑
      證明、印鑑章等物，銀行行員甲○○亦告知係擔任借款人
      並經對保後，縱被告曾表示係請告訴人為見證人，經上開
      情事後，告訴人當知顯非單純為「見證人」，告訴人當無
      陷於錯誤之餘地，自與詐欺罪之要件有違，此外，公訴人
      亦未再舉證被告如何在告訴人已明知係擔任借款人非擔任
      見證人後，仍會陷於錯誤之證據，本院自以有利被告之判
      斷。
  (三)、再應探討者為被告有無偽造文書？
    1.按刑法第二百十條之偽造文書，以無制作權之人冒用他人
      名義而制作該文書為要件之一，如果行為人基於他人之授
      權委託，即不能謂無制作權，自不成立該條之罪。（最高
      法院47年台上字第226號判例照）。
    2.本件被告雖於告訴人提供土地所有權狀、印鑑證明、印鑑
      章等物後，於八十三年五月二日委託林文奎辦理銀行貸款
      ，同年月五日林文奎即填載以告訴人為申請人之上述授信
      申請書，同年月六日辦理告訴人為義務人並債務人之土地
      抵押權設定契約書並送件聲請登記，被告當時並向林文奎
      表示告訴人係借款人，且被告於當時仍未向告訴人表示告
      訴人係借款人，而只是保證人等情，雖經證人林文奎於原
      審結證屬實，核與被告所供相符，並有上開授信申請書等
      文件可資佐證。但委請辦理抵押權設定既在前，被告亦不
      否認原係請告訴人充任保證人，然迄至同年五月九日至銀
      行辦理相關手續時，告訴人業已簽名同意為借款人，並開
      立帳戶及自行保管印章，被告徵得告訴人同意為借款人，
      委託代書所為借款設定擔保等手續，在主觀及客觀上，均
      與偽造文書罪之構成要件不合，亦難以該罪相繩，另如上
      所述，被告如有違背當初約定，惟告訴人在對保時，業已
      知悉並非任見證人或保證人，而係借款人，自無違反告訴
      人之本意，至於被告有無利用告訴人精神耗弱，公訴人從
      未主張此點，亦從未舉證告訴人當時有精神耗弱情事，自
      非法院所應審查，併此敘明。
五、至於本件被告於偵查及原審法院自承當初係要找告訴人當保
    證人無誤，並於偵查中供明係為取得四百萬之信用貸款才決
    定以告訴人為主債務人，且未將此決定告知告訴人等語（見
    偵查卷第二十七頁、第六十九頁背面）。被告於偵查中有此
    自白（見偵查卷第二十七頁、第六十九頁背面），被告有無
    違背告訴人之本意？應否負偽造文書罪責？經查：
  (一)證人甲○○於本院更一審調查時證稱：「（對保與簽借據本
    票是否同一天？）不一定，要看客戶有沒有時間。」、「（
    告訴人既然有去對保，為何不當場請他簽本票及借據？）我
    們是看他何時要動用貸款才簽借據及本票，我們不能預先向
    他收本票及借據。」、「（借據是否你們撥款後才簽名？）
    要先簽借據才撥款。」、「（對保時，有沒有明確表是何時
    要動用這筆貸款？）沒有。」、「（何時才知道他們要動用
    這筆貸款？）他們在五月五日申請，五月十日就來表示要動
    用這筆貸款。」、「（何時撥款的？）第一筆五月十日，第
    二筆五月二十日，因為第二筆是設定抵押權還沒有送過來，
    所以不能先撥款。」等語（見本院更一審卷九十一年十一月
    二十一日訊問筆錄），則本件貸款既係依借款人何時動用貸
    款金額時，始簽發本票、借據，告訴人雖有前往對保，但當
    日既未明確要求撥款日期，且第二筆設定抵押權亦未送貸款
    銀行，則告訴人未當場簽發本票及在借據上簽名，亦難認有
    何悖於常理之處。自難以告訴人未當場在本票及借據上簽名
    ，即認告訴人於對保時未知悉擔任借款人，或確未經告訴人
    之同意，即率以之為借款人。再證人甲○○雖於本院更一審
    調查時證稱：「本票及借據拿來時，雖已知悉該本票及借據
    上告訴人之名字並非告訴人之字跡，但不管簽名是否本人所
    親簽，因他的授信約定書上留有印鑑，只要印鑑相同即可撥
    款」等語（見本院更一審九十一年十二月四日審判筆錄）。
    則雖本票及借據上之簽名與告訴人筆跡不同，但本件對保時
    ，證人甲○○既已告知告訴人擔任借款人之事，且徵得告訴
    人同意，而授信約定書又為告訴人所親為，並開立帳戶等情
    ，則雖本票及借據上之簽名與告訴人筆跡不同，亦難以此即
    認告訴人於對保時，僅充任「見證人」，而未同意擔任借款
    人，或未徵得告訴人之同意。
  (二)按刑事訴訟法第一百五十六條第一項規定，被告之自白，須
    非出於強暴、脅迫、利誘、詐欺、違法羈押或其他不正之方
    法，且與事實相符者，始得為證據。同條第二項復規定，被
    告之自白，不得作為有罪判決之唯一證據，仍應調查其他必
    要之證據，以察其是否與事實相符。其立法目的，旨在藉補
    強證據以擔保自白之真實性，亦即以補強證據之存在，限制
    自白在證據上之價值，防止偏重自白，發生誤判之危險，最
    高法院九十一年度台上字第一六五八號判決意旨可資參照。
    本件於原審審理時，被告供稱「原先是要請他當保證人，後
    來到銀行對保時，他就知道他要當借款人，到銀行我與襄理
    甲○○有跟乙○○說要由他當借款人，他有同意要當借款人
    ，．．．」等語（見原審卷第三十五頁）。再經本院更一審
    質之被告何以在偵查中為此自白，經被告供稱「因為我知道
    理虧，所以都順著告訴人的意思，他說我沒有告訴他要當主
    借款人，我就這樣講。」等語（見本院更一審卷九十一年十
    月十七日訊問筆錄），則被告此項自白之真實性已非無疑。
    況如前所述，辦理申貸過程中經銀行人員詳為分析利弊得失
    後，已由承辦人甲○○徵得告訴人同意本件借款由其當借款
    人，且核貸款項均匯入告訴人帳戶中，由告訴人所掌握，並
    再由告訴人蓋章後匯出該等款項與被告，則告訴人自非陷於
    錯誤而為借款人，被告縱令原意邀告訴人當保證人，惟於申
    貸時，經銀行人員解說後，於對保之時，已由銀行人員告知
    並徵得告訴人同意為借款人，被告自無詐騙告訴人可言。況
    被告按月給付告訴人一萬五千元，為該借款報酬，為被告所
    自承，並有上開存摺帳戶明細可參，顯見被告與告訴人間，
    自有某種承諾，否則何須繼續支付該報酬。是被告應無詐騙
    告訴人之犯意，告訴人擔任本件借款人，確有經其本人之同
    意，應無疑義。告訴人另指稱不知有該帳戶、未保管存摺印
    章、不知道錢撥入該帳戶、不知道伊要當借款人，並認自己
    為失憶者等節，均不足取。
  (三)本件被告與告訴人並無任何關係，已據告訴人於本院調查時
    陳明在卷（見本院更一審卷九十一年十一月二十一日訊問筆
    錄）。而告訴人雖又稱「提供其土地所有權狀，係為充任見
    證人之資產證明」等語，但僅係充任「見證人」，而非本件
    借款人，則衡情被告豈有平白支付與之毫無任何關係之人每
    月一萬五千元之報酬之理。且若僅係「見證」及「以該土地
    為資產證明」，則以告訴人為「初農畢業」並非毫無智識能
    力之人，當知於對保時提出該土地所有權狀供作證明即可，
    且如前所述，告訴人前已有將土地抵押貸款之經驗，衡情其
    何以提供土地所有權狀、印鑑證明、印鑑章等物給被告，而
    使被告得以委任林文奎辦妥抵押權設定登記，復參諸該辦理
    抵押權設定之日期與本件借款日期相近，足信告訴人提供該
    證件應與本件借款有關，從而告訴人顯非單純擔任借款見證
    人，應可斷定。告訴人就本件貸款之重要之點均有隱瞞，告
    訴人所稱尚不足採。
  (四)再告訴人既於對保時充任借款人，並提供土地設定抵押權，
    且因本件貸款取得每月一萬五千元之報酬，均如前述，足認
    告訴人確有同意充任本件借款人無訛，其事後再提出本件告
    訴，指稱為被告「以充任見證人詐騙」云云，自無可採。
六、綜上所述，本件依調查所得證據尚不足以證明被告確有公訴
    人所指之上開行使偽造文書及詐欺取財犯行，此外公訴人復
    未提出其他積極證據足資證明被告確有上開犯行，被告被訴
    行使偽造文書、詐欺取財罪嫌，尚屬不能證明，原審因予諭
    知被告無罪，本院經核於法並無不合。檢察官循告訴人之聲
    請，上訴意旨，仍執前詞，指摘原判決不當，為無理由，應
    予駁回。
據上論結，應依刑事訴訟法第368條，判決如主文。
本案經檢察官劉得鉦到庭執行職務。
中    華    民    國    95    年    2     月    21    日
                  刑事第六庭    審判長法  官  蔡崇義
                                      法  官  董武全
                                      法  官  侯明正
以上正本證明與原本無異。
檢察官如不服本判決應於收受本判決後十日內向本院提出上訴書
，其未敘述上訴理由者並得於提起上訴後十日內向本院補提理由
書。
                                      書記官  李育儒
中    華    民    國    95    年    2     月    22    日


司法院資訊處製作；財團法人民間司法改革基金會備份。
